---
title: "HW-23-09-11"
author: "SA23204193"
date: "2023-09-16"
output: rmarkdown::html_vignette
vignette: >
  %\VignetteIndexEntry{HW-23-09-11}
  %\VignetteEngine{knitr::rmarkdown}
  %\VignetteEncoding{UTF-8}
---


```{r setup, include=FALSE}
knitr::opts_chunk$set(echo = TRUE)
```

## Question

Use knitr to produce at least 3 examples. For each example, texts should mix with figures and/or tables. Better to have mathematical formulas. 

## Answer

```{r}
library("knitr")
library("kableExtra")
library("ggplot2")
library("rmarkdown") 
library("dplyr")

```

### Example 1
ggplot2的数据集mpg, 记录了汽车相关信息，下面在散点图中展示hwy与displ指标的关系。
```{r}
library(ggplot2)
head(mpg, 6)
ggplot(data = mpg, aes(x = displ, y = hwy)) + geom_point()
```

### Example 2

AIC, BIC信息准则: \begin{align*}
& A I C_1 (k)=V\left (k, \widehat{F}^k\right)+k \hat{\sigma}^2\left (\frac{2}{T}\right); \\
& B I C_1 (k)=V\left (k, \widehat{F}^k\right)+k \hat{\sigma}^2\left (\frac{\ln T}{T}\right), 
\end{align*}

可用来评估统计模型的复杂度和衡量统计模型"拟合"资料之优良性. 

\begin{table}[!htbp]
  \caption{因子个数估计结果} %表格的标题
	\label{tab:da1}
	\centering
	\begin{tabular}{rcc} %可以设置表格每列的对齐方式,c表示居中,r表示右对齐,l表示左对齐
		  \toprule %加条线
			 采用方法  & AIC & BIC $\\
		\midrule %加条线
		   估计结果   &  2   &   1 \\
		\bottomrule %加条线
	\end{tabular}
\end{table}

```{=tex}
\begin{table}[!htbp]
  \caption{挪威纸张数据集的因子个数估计结果} %表格的标题
    \label{tab:da1}
    \centering
    \begin{tabular}{rcccccccc} %可以设置表格每列的对齐方式,c表示居中,r表示右对齐,l表示左对齐
          \toprule %加条线
             采用方法  & ER & PC & IC & AIC & BIC & $\text{PC}_{\text{prop} }$ & $\text{IC}_{\text{prop}}$\\
        \midrule %加条线
           估计结果   & 3 & 3 & 3 &   3  &  3   &   2   &   1 \\
            
            
        \bottomrule %加条线
    \end{tabular}
\end{table}
```
### Example 3

生成随机点：

```{r}
    n = 50
    set.seed(0)
    x = runif(n, min=-2, max=2)
    y = x^3 + rnorm(n)
```

$$y=x^3+e$$
以$x$作为横轴, $y$作为纵轴作折线图、散点图。

```{r}
x_t <- x
y_t <- y
for (i1 in 2:n) {
  for (j1 in n : i1) {
    if(x_t[j1] < x_t[j1-1]) {
      tempx <- x_t[j1]  
      tempy <- y_t[j1]
      x_t[j1] <- x_t[j1-1]  
      y_t[j1] <- y_t[j1-1]
      x_t[j1-1] <- tempx  
      y_t[j1-1] <- tempy
    }
  }
}
#冒泡排序
plot(x_t, y_t, type = 'l', xlab = expression(x), ylab = expression(y))
plot(x, y, type = 'p', cex=2, col = 'red')
title(main = expression(y==x^3))


```


```{=tex}
\begin{tabular}{cc}%一个c表示有一列, 格式为居中显示(center)
(1,1)&(1,2)\\%第一行第一列和第二列  中间用&连接
(2,1)&(2,2)\\%第二行第一列和第二列  中间用&连接
\end{tabular}
```
```{=tex}
\begin{tabular}{|c|c|}% 通过添加 来表示是否需要绘制竖线
\hline  % 在表格最上方绘制横线
(1,1)&(1,2)\\
\hline  %在第一行和第二行之间绘制横线
(2,1)&(2,2)\\
\hline % 在表格最下方绘制横线
\end{tabular}
```

